【裁判字號】    91,簡上,122
【裁判日期】    920226
【裁判案由】    竊盜
【裁判全文】
臺灣彰化地方法院刑事判決                        九十一年度簡上字第一二二號
    公  訴  人  台灣彰化地方法院檢察署檢察官
    上  訴  人
    即  被  告  己○○  男  三.
右列上訴人因竊盜案件，不服本院九十一年度彰簡字第五七一號九十一年十一月廿一
日第一審判決（聲請案號：九十一年度偵字第五五０二號），本院管轄第二審合議庭
依通常程序審理，自為第一審判決如左︰
    主  文
原判決撤銷。
己○○無罪。
    理  由
一、按對於簡易判決之上訴，準用刑事訴訟法第三編第一章及第二章之規定。管轄第
    二審之地方法院合議庭受理簡易判決上訴案件，應依通常程序審理，其認案件有
    刑事訴訟法第四百五十二條之情形者，應撤銷原判決，逕依通常程序為第一審判
    決，法院辦理刑事簡易程序案件應行注意事項第十四點定有明文，合先敘明。
二、公訴意旨如附件聲請簡易判決處刑書所載。
三、訊據上訴人即被告己○○堅決否認右揭犯行，辯稱：「伊並未於右揭時地駕車與
    人共同行竊，該案件中之乙○○、戊○○等人伊均不認識，本案與伊無關，之前
    伊即曾有被人冒名購物情事，本案應又係他人以偽造身分證冒用伊名義所為，原
    判決對伊論罪科刑，顯屬違誤」等語。經查，本案於右揭時地駕車前往行竊，遭
    被害人甲○○發現後報警當場捕獲之人，並非本件之被告己○○，乃係案外人丁
    ○○，丁○○並於警局冒用被告己○○身分資料應訊等事實，業據證人丁○○到
    庭供證屬實，並經被害人甲○○、證人即南投縣警察局草屯分局警員丙○○當庭
    指證明確，復有本案查獲當時在警局拍攝之丁○○照片二幀在卷可稽，且被告己
    ○○到庭所簽寫之「己○○」筆跡與警訊筆錄中所簽署之「己○○」筆跡，以肉
    眼觀之，二者運筆方式及筆劃亦顯然不同，有被告筆跡乙紙及警訊筆錄足參，再
    警訊筆錄上所按捺之指紋並非本件被告己○○之指紋，而與證人丁○○左拇指指
    紋相符乙情，亦經內政部警政署刑事警察局刑紋字第０９２０００３１３２號鑑
    定書鑑定在案；綜上所述，本件之被告己○○並非於右揭時地行竊之人之事實甚
    明，原審引據檢察官聲請簡易判決處刑書而為論罪科刑之判決，核屬違誤，上訴
    人以原審判決有誤而請求撤銷改判，非無理由，原判決應予撤銷，並由本院依通
    常程序審理，自為第一審判決，並為被告無罪之諭知。
三、至該證人丁○○未經起訴，本院不得審理，應由檢察官另為偵查處理，附此敘明
    。
據上論斷，應依刑事訴訟法第四百五十五條之一第一項、第三項、第三百六十九條第
一項前段、第三百六十四條、第四百五十二條、第三百零一條第一項，判決如主文。
本案經檢察官羅美秀到庭執行職務。
中    華    民    國      九十二    年      二      月      廿六        日
                              臺灣彰化地方法院刑事第二庭
                                        審判長法官  林  欽  章
                                        法      官  李  水  源
                                        法      官  郭  麗  萍
右正本證明與原本無異。
如不服本判決，應於判決送達後十日內向本院提出上訴狀( 須附繕本 )。
告訴人或被害人對於判決如有不服具備理由請求檢察官上訴者，其上訴期間之計算係
以檢察官收受判決正本之日期為準。
                                        法院書記官  梁  高  賓
中    華    民    國      九十二    年      二      月      廿七        日


司法院資訊處製作；財團法人民間司法改革基金會備份。
